---
title: "tutorial_8"
author: "Jessica Voigt"
date: "23 de abril de 2018"
output: html_document
---
# Aula mark-down

Tutorial da aula http://htmlpreview.github.io/?https://github.com/leobarone/FLS6397_2018/blob/master/tutorials/tutorial08.html

Para inserir um chunk, clique: Insert -> R (ou toque Ctrl+Alt+I). Aparece uma caixa cinza onde podemos colocar o nosso código:]]

```{r}
x <- 1+1
```

Chunks serão executados na ordem que aparece no documento (como um script normal)

##Exercício

Começando com um novo projeto e um novo arquivo markdown, crie um PDF (ou HTML se não tem Latex) que inclui apenas texto (sem chunks de código) com ao menos cinco das formatações acima e a famosa equação de Einstein.


### Formatações que eu preciso fazer:
* Títulos
     * Um título     _ok_ <br>
     * Um subtítulo     _ok_ <br>
     * Um título 3     _ok_ <br>
* Bullets     _ok_ <br>
* Itálico     _ok_ <br>
* Famosa equação de Einstein:

$$e = mc^2$$

## Exercício 2

O volume de uma esfera é A=4/3πr3. Use um chunk para calcular a área de uma esfera de raio 7 e relate o resultado numérico dentro (‘in-line’) de uma frase explicativa. Crie um documento PDF (ou HTML se não tem Latex).

```{r}
area_esfera <- round((4/3)*(pi*(7^3)),2)
```

A equação que define a área de uma esfera é:

$$A = \frac{4}{3} \pi r^3$$

E o resultado para r = 7 é `r area_esfera`


### Tabelas

```{r, message=FALSE, warning=FALSE}
library(tidyverse)
library(knitr)

file1 <- "https://raw.githubusercontent.com/leobarone/ifch_intro_r/master/data/bf_amostra_hv.csv"
dados <- read.table(file1, header = T, sep = ",")

dados %>% group_by(uf) %>%
  summarize(mean_valor=mean(valor)) %>% 
  kable(caption="A minha tabela",align="cr",digits=1, col.names = c("Unidade Federativa","Média"))
```

### Gráficos

```{r}
dados %>% group_by(uf) %>%
  summarize(valor_total=sum(valor)) %>%
  ggplot() +
  geom_col(aes(x=uf,y=valor_total))
```

### Exercício 3

Usando o link acima para os dados de Bolsa família, criar uma tabela dos cinco maiores valores recebidos, formate-lo com um título, nomes de colunas e o número apropriado de dígitos, e ‘knit’ para um PDF (ou HTML se não tem Latex).

```{r}
dados %>%
  group_by(uf) %>% 
  summarise(valor_medio = round(mean(valor),2)) %>%
  arrange(desc(valor_medio)) %>% 
  slice(1:5) %>%
  kable(caption = "Tabela do exercício 3", col.names = c("Unidade Federativa", "Valor médio recebido"), align="cr")
```

### Checkpoint

Para tornar os documentos reprodutíveis, vamos usar o pacote checkpoint. Num site online, o checkpoint salva cada dia todos os pacotes disponível em R (de CRAN). Nós só precisamos escolher uma data para o nosso código para que ele use o conjunto consistente de pacotes salvos nessa data sempre que o código seja executado. Como aproveitamos? Apenas coloque o seguinte código (com sua data preferida) no início do seu código:

```{r, eval=F}
install.packages("checkpoint")
library(checkpoint)
checkpoint("2018-04-19")
```

### Exercício 4

Vamos limpar e organizar o script com quem você está trabalhando para criar um documento PDF (ou HTML se não tem Latex instalado) profissional. Especifique parâmetros de cada chunk para tirar todos os mensagens, warnings e código bruto do documento final. O seu PDF deve conter apenas o seu texto explicativo, ‘in-line’ código, e tabelas/gráficos.